【裁判字號】    98,抗,586
【裁判日期】    980407
【裁判案由】    假處分
【裁判全文】
臺灣高等法院民事裁定                   98年度抗字第586號
抗  告  人  甲○○
上列抗告人因與相對人乙○○間假處分事件，對於中華民國98年
3月2日臺灣板橋地方法院98年度全字第809號所為裁定提起抗告
，本院裁定如下：
    主  文
抗告駁回。
抗告費用由抗告人負擔。
    理  由
一、本件抗告意旨略以：伊所有門牌號碼為台北縣三峽鎮○○街
    27巷8號2樓之4房屋（下稱系爭房屋），僅係以相對人（即
    伊之子）為登記名義人，因相對人欲將該屋出售以獲取不法
    利益，伊乃聲請供擔保以代釋明請准假處分。原法院不查，
    逕以伊未釋明為由，裁定駁回伊假處分之聲請，於法自有違
    誤，求予將原裁定廢棄云云。
二、按債權人就金錢請求以外之請求，因請求標的之現狀變更，
    有日後不能強制執行，或甚難強制執行之虞，欲保全強制執
    行者，得聲請假處分，固為民事訴訟法第532條第1項、第2
    項所明定；惟債權人聲請假處分應就其請求及假處分之原因
    釋明之；前項釋明如有不足，而債權人陳明願供擔保或法院
    認為適當者，法院得定相當之擔保，命供擔保後為假處分，
    同法第533條準用第526條第1項、第2項亦有明文；可知債權
    人聲請假處分應就其請求及假處分之原因加以釋明，且兩者
    缺一不可；該項釋明如有不足，而債權人陳明願供擔保或法
    院認為適當者，法院始得定相當之擔保，命供擔保後為假處
    分；若債權人就其請求及假處分之原因未予釋明，僅陳明願
    供擔保請為假處分，法院自不得為命供擔保後假處分之裁定
    （最高法院96年度台抗字第648號裁定意旨參照）。經查：
    (一)、抗告人主張系爭房屋為其所有，僅以相對人為登記名義
        人，因相對人欲將該屋出售以獲取不法利益，其乃聲請
        供擔保以代釋明請准假處分等情，固經提出建物登記謄
        本為證（見原法院卷第4頁）。惟觀諸抗告人所提前開
        證據，僅係證明系爭房屋所有權登記名義人為相對人而
        已，尚不足以釋明其對相對人有假處分請求之原因存在
        ，或對相對人不為假處分，則有日後不能強制執行或甚
        難執行之虞之情事。故抗告人主張相對人欲將系爭房屋
        出售以獲取不法利益云云，要無可取。
    (二)、依上說明，抗告人既未提出能即時調查之證據，以釋明
        其主張之請求及假處分原因，僅空言泛稱相對人欲將系
        爭房屋出售以獲取不法利益云云，核與民事訴訟法第53
        2條第2項假處分之要件不符，自難准許。
    (三)、從而，原法院以抗告人未釋明其主張之請求及假處分原
        因，而裁定駁回其假處分之聲請，於法並無違誤。抗告
        意旨仍執前詞指摘原裁定不當，聲明廢棄，為無理由。
三、據上論結，本件抗告為無理由，爰裁定如主文。
中    華    民    國    98    年    4     月    7    日
                    民事第十三庭
                        審判長法  官 黃騰耀
                              法  官 陳姿岑
                              法  官 楊絮雲
正本係照原本作成。
不得再抗告。
中    華    民    國    98    年    4     月    7     日
                              書記官 李華安


司法院資訊處製作；財團法人民間司法改革基金會備份。
